【裁判字號】    88,交上易,1328
【裁判日期】    890105
【裁判案由】    過失傷害
【裁判全文】
臺灣高等法院臺南分院刑事判決            八十八年度交上易字第一三二八號  Ｇ
      上  訴  人
      即  被  告  丙  ○  ○
右上訴人因過失傷害案件，不服臺灣臺南地方法院八十八年度交易字第一八三號中華
民國八十八年六月十四日第一審判決（起訴案號：臺灣臺南地方法院檢察署八十八年
度偵字第五三三九號），提起上訴，本院判決如左：
      主      文
上訴駁回。
      事      實
一、丙○○考領有自小客車駕駛執照，於民國八十八年十月十七日上午六時許，駕駛
    車牌Ｎ七－六七二一號自小客車，由東向西行駛，途經台南市○○路二七號電桿
    前，本應注意汽車在雙向二車道行駛時，應在遵行車道行駛，而依當時天候晴朗
    、無障礙物、視距良好等情況，並非不能注意及此，竟疏未注意，致其駕駛之自
    小客車駛入對向車道，又撞及路邊電線桿，使其車內乘客乙○○因而受有頭部外
    傷合併右腦部血腫、顏面裂傷、左尺骨動脈偽性動脈瘤之傷害。丙○○則於犯罪
    未被有偵查職權之公務員發覺前，即主動向接獲報案而至現場處理之警員自首，
    並接受本件裁判。
二、案經乙○○之母甲○○訴由台南市警察局第四分局報請台灣台南地方法院檢察署
    檢察官偵查起訴。
      理      由
一、右揭事實，業據上訴人即被告丙○○於警訊時、偵查、原審及本院審理中坦承不
    諱，核與告訴人甲○○指訴情節相符，並有道路交通事故調查報告表影本一紙、
    現場照片四張及診斷證明書書影本一紙等附卷足稽。按汽車在雙向二車道行駛時
    ，應在遵行車道內行駛，道路交通安全規則第九十七條第一款定有明文。被告於
    右揭時地駕車，本應注意遵守上述規定，以策安全，且依當時天候晴朗、無障礙
    物、視距良好等狀況，又非不能注意及此，竟疏未注意，以致肇事，造成其車內
    乘客乙○○受有頭部外傷合併右腦部血腫、顏面裂傷、左尺骨動脈偽性動脈瘤之
    傷害。足見其行為顯有重大過失，經送台灣省台南區車輛行車事故鑑定委員會鑑
    定，亦同此認定。有南鑑字第八八○八七二號函附鑑定意見書附卷可考。而其過
    失行為與被害人乙○○受傷間，復有相當因果關係，罪證明確，犯行堪以認定。
二、核被告所為，係犯刑法第二百八十四條第一項前段之過失傷害罪。被告於犯罪未
    被有偵查犯罪職權之公務員發覺前自首而接受裁判，應依自首之例減輕其刑。原
    審引用上揭法條並審酌被告之過失情節，及其過失程度重大，被害人受傷不輕，
    且被告迄未與被害人家屬達成民事和解，惟其之前尚無犯罪前科，犯後坦承犯行
    等一切情狀，量處有期徒刑四月，並諭知易科罰金之折算標準，以資懲儆。本院
    經核原審認事用法俱無不合，量刑亦稱妥適，被告上訴意旨，空言指摘原判決不
    當，並無可取，為無理由，應予駁回。
據上論結，應依刑事訴訟法第三百六十八條，判決如主文。
本案經檢察官楊秀美到庭執行職務。
中    華    民    國      八十九      年      一      月      五        日
                                  臺灣高等法院臺南分院刑事第三庭
                                      審判長法官  黃    聰    明
                                            法官  黃    三    哲
                                            法官  林    勝    木
右正本證明與原本無異。
不得上訴。
                                      法院書記官  吳    秋    賢
中    華    民    國      八十九      年      一      月      五        日
附錄法條：
刑法第二百八十四條第一項：因過失傷害人者，處六月以下有期徒刑、拘役或五百元
                          以下罰金，致重傷者，處一年以下有期徒刑、拘役或五
                          百元以下罰金。


司法院資訊處製作；財團法人民間司法改革基金會備份。
